# 求助：年内子公司清算，合并报表的账务处理

提问人：缕阳 时间：2012-02-24 14:54:17
年内子公司清算，在期末的合并报表中，子公司清算前的利润如何处理？子公司清算在母公司报表中产生的投资收益，在合并报表中如何处理？？

回答人：chenyiwei
这类问题在本版面上已经讨论很多，请先搜索一下本版面。

提问人：缕阳 时间：2012-02-26 08:06:21
回复 zhxy1999 的帖子
还有一个问题。就是这个子公司清算后，相对应的在合并报表中少数股东权益是如何挂账的啊

回答人：chenyiwei
清算后少数股东权益应该也就没有了。可以通过“所有者投入和减少资本——其他”结零。